Registro de vizcainías
Registro de vizcainías
- Real provisión de vizcainía expedida a petición de Juan Antonio de Arteaga, capitán de las tropas milicianas del Regimiento del Rey, natural y originario de la Anteiglesia de Górliz (Vizcaya) y vecino de Santiago de Chile (Chile), 1781-12-31; ES-47186-ARCHV-UD-6099049 - ES-47186-ARCHV-UD-6111500; Real Audiencia y Chancillería de Valladolid (España). Registro del Sello; 1 Documento(s) Folio Papel. 21 Hoja(s)
- Real provisión de vizcainía expedida a petición de Juan Antonio de Goiri y sus hijos José Ramón, Félix Antonio y Juan Mariano de Goiri, vecinos de Llodio (Álava), 1794-4-9; ES-47186-ARCHV-UD-6099049 - ES-47186-ARCHV-UD-6125260; Real Audiencia y Chancillería de Valladolid (España). Registro del Sello; 1 Documento(s) Folio Papel. 16 Hoja(s)
- Real provisión de vizcainía expedida a petición de Juan Antonio de Iturrizaga, natural de Logroño (La Rioja), vecino de Lardero (La Rioja) y originario de la Anteiglesia de Ceánuri (Vizcaya), 1780-5-9; ES-47186-ARCHV-UD-6099049 - ES-47186-ARCHV-UD-6129028; Real Audiencia y Chancillería de Valladolid (España). Registro del Sello; 1 Documento(s) Folio Papel. 7 Hoja(s)
- Real provisión de vizcainía expedida a petición de Juan Antonio de Landiola y Garay, natural y originario de Galdames (Vizcaya) y vecino de Madrid, 1807-10-8; ES-47186-ARCHV-UD-6099049 - ES-47186-ARCHV-UD-6130376; Real Audiencia y Chancillería de Valladolid (España). Registro del Sello; 1 Documento(s) Folio Papel. 21 Hoja(s)
- Real provisión de vizcainía expedida a petición de Juan Antonio de Lizaola, natural y originario de Bilbao (Vizcaya) y vecino de Haro (La Rioja), 1786-11-19; ES-47186-ARCHV-UD-6099049 - ES-47186-ARCHV-UD-6152097; Real Audiencia y Chancillería de Valladolid (España). Registro del Sello; 1 Documento(s) Folio Papel. 11 Hoja(s)
- Real provisión de vizcainía expedida a petición de Juan Antonio de Llaguno y Llano, natural y originario de Trucíos (Vizcaya) y residente en Madrid, 1773-6-14; ES-47186-ARCHV-UD-6099049 - ES-47186-ARCHV-UD-6161245; Real Audiencia y Chancillería de Valladolid (España). Registro del Sello; 1 Documento(s) Folio Papel. 11 Hoja(s)
- Real Provisión de vizcainía expedida a petición de Juan Antonio de Olivares Méndez, vecino de Villaro (Vizcaya), como padre y legítimo administrador de Juan Antonio de Olivares y Añíbarro, natural de la Anteiglesia de Ceánuri (Vizcaya), residente en Valladolid., 1797-11-14; ES-47186-ARCHV-UD-6099049 - ES-47186-ARCHV-UD-6151148; Real Audiencia y Chancillería de Valladolid (España). Registro del Sello; 1 Documento(s) Folio Papel. 7 Hoja(s)
- Real Provisión de vizcainía expedida a petición de Juan Antonio de Piñera, vecino de Laredo (Cantabria) y originario de Colindres (Cantabria)., 1795-5-22; ES-47186-ARCHV-UD-6099049 - ES-47186-ARCHV-UD-6161581; Real Audiencia y Chancillería de Valladolid (España). Registro del Sello; 1 Documento(s) Folio Papel. 9 Hoja(s)
- Real provisión de vizcainía expedida a petición de Juan Antonio de Unda, administrador de alcabalas y rentas reales de la villa de San Juan Bautista de Llerena, en Indias, y de las minas de Sombrerete (México), vecino de esta última ciudad, natural de la Anteiglesia de Múgica (Vizcaya), originario de Guerricáiz (Vizcaya)., 1794-11-1; ES-47186-ARCHV-UD-6099049 - ES-47186-ARCHV-UD-6176639; Real Audiencia y Chancillería de Valladolid (España). Registro del Sello; 1 Documento(s) Folio Papel. 13 Hoja(s)
- Real provisión de vizcainía expedida a petición de Juan Antonio de Uricoechea y Vitoria, originario de la Anteiglesia de Larrauri (Vizcaya) y residente en América, 1790-6-26; ES-47186-ARCHV-UD-6099049 - ES-47186-ARCHV-UD-6176890; Real Audiencia y Chancillería de Valladolid (España). Registro del Sello; 1 Documento(s) Folio Papel. 22 Hoja(s)
- Real provisión de vizcainía expedida a petición de Juan Antonio de Urquiaga y Aguirre, natural y originario de la Anteiglesia de Mañaria (Vizcaya) y vecino de Sevilla, 1777-11-8; ES-47186-ARCHV-UD-6099049 - ES-47186-ARCHV-UD-6177092; Real Audiencia y Chancillería de Valladolid (España). Registro del Sello; 1 Documento(s) Folio Papel. 8 Hoja(s)
- Real provisión de vizcainía expedida a petición de Juan Antonio de Urraza y Obieta, natural de Guernica (Vizcaya), originario de Salinas de Léniz (Guipúzcoa) y vecino de Madrid, 1802-1-10; ES-47186-ARCHV-UD-6099049 - ES-47186-ARCHV-UD-6177172; Real Audiencia y Chancillería de Valladolid (España). Registro del Sello; 1 Documento(s) Folio Papel. 20 Hoja(s)
- Real Provisión de vizcainía expedida a petición de Juan Antonio, Diego y Juan Basilio Pérez de Urquizu, vecinos de Madrid, originarios de Elorrio (Vizcaya)., 1776-12-14; ES-47186-ARCHV-UD-6099049 - ES-47186-ARCHV-UD-6161434; Real Audiencia y Chancillería de Valladolid (España). Registro del Sello; 1 Documento(s) Folio Papel. 14 Hoja(s)
- Real provisión de vizcainía expedida a petición de Juan Antonio, Domingo Ramón y Vicente Ramón de Aguirre y Garay, vecinos los dos primeros de Cantabrana (Burgos) y el último de la Anteiglesia de Abando (Vizcaya), descendientes de las casas de sus apellidos en Vizcaya, 1768-12-16; ES-47186-ARCHV-UD-6099049 - ES-47186-ARCHV-UD-6107246; Real Audiencia y Chancillería de Valladolid (España). Registro del Sello; 1 Documento(s) Folio Papel. 10 Hoja(s)
- Real provisión de vizcainía expedida a petición de Juan Antonio Echevarría, natural y originario de Orozco (Vizcaya) y vecino de Toledo, 1815-12-22; ES-47186-ARCHV-UD-6099049 - ES-47186-ARCHV-UD-6120079; Real Audiencia y Chancillería de Valladolid (España). Registro del Sello; 1 Documento(s) Folio Papel. 7 Hoja(s)
- Real provisión de vizcainía expedida a petición de Juan Antonio Gómez Doblado, por sí y como padre y legítimo administrador de Manuel María Gómez, naturales y vecinos de Madrid, originarios de Muergas (Burgos), 1803-8-19; ES-47186-ARCHV-UD-6099049 - ES-47186-ARCHV-UD-6125638; Real Audiencia y Chancillería de Valladolid (España). Registro del Sello; 1 Documento(s) Folio Papel. 16 Hoja(s)
  Se incluye una Real Provisión de Vizcainía a nombre de Pedro, Manuel y Fernando Gómez del Casal, de 13 de diciembre de 1775.
- Real provisión de vizcainía expedida a petición de Juan Antonio González, capitán de milicias, capitán en los Reales Correos Marítimos, capitán de la Maestranza del departamento en La Coruña, ayudante del comandante general y subdelegado del mismo departamento, natural del Valle de Villaverde (Cantabria) y vecino de La Coruña, 1805-2-1; ES-47186-ARCHV-UD-6099049 - ES-47186-ARCHV-UD-6125735; Real Audiencia y Chancillería de Valladolid (España). Registro del Sello; 1 Documento(s) Folio Papel. 37 Hoja(s)
- Real provisión de vizcainía expedida a petición de Juan Antonio Hilarión y Román de Amézaga, vecinos de Tamayo (Burgos) y Barrios de Bureba (Burgos) respectivamente, y originarios de Cantabrana (Burgos), 1827-5-5; ES-47186-ARCHV-UD-6099049 - ES-47186-ARCHV-UD-6109695; Real Audiencia y Chancillería de Valladolid (España). Registro del Sello; 1 Documento(s) Folio Papel. 30 Hoja(s)
  Escribano del pleito: Celedonio Docio González. Excribanía de Docio
  Incluye real provisión de vizcainía de Francisco de Amézaga, natural y originario de Munguía (Vizcaya) y residente en Cantabrana (Burgos), de fecha 17/ 10/ 1746
- Real Provisión de vizcainía expedida a petición de Juan Antonio Muñoz y Blanco, vecino de Madrid y natural del Valle de Carranza (Vizcaya)., 1764-11-3; ES-47186-ARCHV-UD-6099049 - ES-47186-ARCHV-UD-6145487; Real Audiencia y Chancillería de Valladolid (España). Registro del Sello; 1 Documento(s) Folio Papel. 11 Hoja(s)
- Real Provisión de vizcainía expedida a petición de Juan Antonio Orbegozo Enderica y Maruri, natural de la Anteiglesia de Laukariz (Vizcaya) y vecino de Valladolid., 1773-9-16; ES-47186-ARCHV-UD-6099049 - ES-47186-ARCHV-UD-6152943; Real Audiencia y Chancillería de Valladolid (España). Registro del Sello; 1 Documento(s) Folio Papel. 8 Hoja(s)
- Real Provisión de vizcainía expedida a petición de Juan Antonio Ortíz de Aedo, natural de Zalla (Vizcaya) y vecino de Móstoles (Madrid)., 1799-3-9; ES-47186-ARCHV-UD-6099049 - ES-47186-ARCHV-UD-6153355; Real Audiencia y Chancillería de Valladolid (España). Registro del Sello; 1 Documento(s) Folio Papel. 16 Hoja(s)
- Real Provisión de vizcainía expedida a petición de Juan Antonio Ramón Pico Palacio y Alvarado, natural de Limpias (Cantabria) y vecino de Magaz de Pisuerga (Palencia)., 1786-9-15; ES-47186-ARCHV-UD-6099049 - ES-47186-ARCHV-UD-6161545; Real Audiencia y Chancillería de Valladolid (España). Registro del Sello; 1 Documento(s) Folio Papel. 11 Hoja(s)
- Real provisión de vizcainía expedida a petición de Juan Antonio y Domingo Velacortu Lorza, hermanos, vecinos de Marieta Larrinzar (Álava), éste último por sí y como padre de Tomás Velacortu Aguirre, todos originarios de la Anteiglesia de Zarimutz (Guipúzcoa)., 1793-9-17; ES-47186-ARCHV-UD-6099049 - ES-47186-ARCHV-UD-6277069; Real Audiencia y Chancillería de Valladolid (España). Registro del Sello; 1 Documento(s) Folio Papel. 20 Hoja(s)
- Real provisión de vizcainía expedida a petición de Juan Antonio y José María Adán, hermanos, vecinos de Soto en Cameros (La Rioja), descendientes de la casa solar infanzona de Zubieta y Adán (Vizcaya), 1782-8-17; ES-47186-ARCHV-UD-6099049 - ES-47186-ARCHV-UD-6103981; Real Audiencia y Chancillería de Valladolid (España). Registro del Sello; 1 Documento(s) Folio Papel. 16 Hoja(s)
- Real provisión de vizcainía expedida a petición de Juan Antonio y Nicolás de los Heros, hermanos, naturales y originarios del lugar de Molinar, en el valle de Carranza (Vizcaya) y residentes en Madrid, 1778-7-27; ES-47186-ARCHV-UD-6099049 - ES-47186-ARCHV-UD-6127602; Real Audiencia y Chancillería de Valladolid (España). Registro del Sello; 1 Documento(s) Folio Papel. 39 Hoja(s)
- Real provisión de vizcainía expedida a petición de Juan Basterra, vecino y de la matrícula de la universidad de cargadores de Indias de la ciudad de Cádiz, natural y originario de Ceberio y Orozco (Vizcaya), 1773-12-16; ES-47186-ARCHV-UD-6099049 - ES-47186-ARCHV-UD-6114974; Real Audiencia y Chancillería de Valladolid (España). Registro del Sello; 1 Documento(s) Folio Papel. 14 Hoja(s)
- Real provisión de vizcainía expedida a petición de Juan Bautista de Allendesalazar Castaños y Arandia, abad de Rosales (Burgos), natural de Bilbao (Vizcaya), y vecino de Medina de Pomar (Burgos), 1780-1-21; ES-47186-ARCHV-UD-6099049 - ES-47186-ARCHV-UD-6109381; Real Audiencia y Chancillería de Valladolid (España). Registro del Sello; 1 Documento(s) Folio Papel. 14 Hoja(s)
- Real provisión de vizcainía expedida a petición de Juan Bautista de Aróspide, vecino de Arequipa (Perú) y originario de la Anteiglesia de Aspe (Vizcaya), 1806-8-7; ES-47186-ARCHV-UD-6099049 - ES-47186-ARCHV-UD-6111246; Real Audiencia y Chancillería de Valladolid (España). Registro del Sello; 1 Documento(s) Folio Papel. 24 Hoja(s)
  Escribao del pleito: José Benito Maquieira. Escribanía de Pino
- Real provisión de vizcainía expedida a petición de Juan Bautista de Ibarriaga, natural y originario de la Anteiglesia de Marquina (Vizcaya) y vecino de Briones (La Rioja), 1781-7-16; ES-47186-ARCHV-UD-6099049 - ES-47186-ARCHV-UD-6128488; Real Audiencia y Chancillería de Valladolid (España). Registro del Sello; 1 Documento(s) Folio Papel. 11 Hoja(s)
- Real provisión de vizcainía expedida a petición de Juan Bautista de Jáuregui y sus hijos, vecino de Larrabezúa (Vizcaya), originario de la dicha villa y de la Anteiglesia de Echano (Vizcaya), 1778-1-13; ES-47186-ARCHV-UD-6099049 - ES-47186-ARCHV-UD-6130334; Real Audiencia y Chancillería de Valladolid (España). Registro del Sello; 1 Documento(s) Folio Papel. 13 Hoja(s)
- Real Provisión de vizcainía expedida a petición de Juan Bautista de Olásolo y Belaustegui, natural de la Anteiglesia de San Andrés de Echevarría (Vizcaya) y vecino de Cenicero (La Rioja)., 1776-11-7; ES-47186-ARCHV-UD-6099049 - ES-47186-ARCHV-UD-6150732; Real Audiencia y Chancillería de Valladolid (España). Registro del Sello; 1 Documento(s) Folio Papel. 7 Hoja(s)
- Real provisión de vizcainía expedida a petición de Juan Bautista de Urrutia, y sus hermanos María Josefa, María Rita, María Margarita, Micaela y José Ignacio, naturales y vecinos de Elorrio (Vizcaya)., 1790-12-23; ES-47186-ARCHV-UD-6099049 - ES-47186-ARCHV-UD-6177342; Real Audiencia y Chancillería de Valladolid (España). Registro del Sello; 1 Documento(s) Folio Papel. 42 Hoja(s)
- Real provisión de vizcainía expedida a petición de Juan Bautista de Zubiaur y Gabiña, natural de Luyando (Álava), vecino de Madrid y originario del Valle de Llodio (Vizcaya)., 1788-10-7; ES-47186-ARCHV-UD-6099049 - ES-47186-ARCHV-UD-6212306; Real Audiencia y Chancillería de Valladolid (España). Registro del Sello; 1 Documento(s) Folio Papel. 29 Hoja(s)
- Real provisión de vizcainía expedida a petición de Juan Bautista Jáuregui y sus hijos: Juan Antonio y Tomás Jáuregui Loroño, vecinos de Bilbao (Vizcaya); Domingo, José Simón y Francisco Javier, vecinos de Cádiz; y Manuel y Martín Jáuregui Loroño, vecinos de Larrabezúa (Vizcaya), originarios todos ellos de Larrabezúa (Vizcaya) y de la Anteiglesia de Echano (Vizcaya), 1776-4-15; ES-47186-ARCHV-UD-6099049 - ES-47186-ARCHV-UD-6130337; Real Audiencia y Chancillería de Valladolid (España). Registro del Sello; 1 Documento(s) Folio Papel. 9 Hoja(s)
- Real provisión de vizcainía expedida a petición de Juan Bautista, José y Agustín de Arabio Urrutia, residentes en San Miguel el Grande (México), descendientes de la villa de Elorrio (Vizcaya), 1804-11-22; ES-47186-ARCHV-UD-6099049 - ES-47186-ARCHV-UD-6110154; Real Audiencia y Chancillería de Valladolid (España). Registro del Sello; 1 Documento(s) Folio Papel. 32 Hoja(s)
- Real Provisión de vizcainía expedida a petición de Juan Bautista y Francisco de Olabe Belaustegui, naturales de Marquina-Jeméin (Vizcaya), y vecinos de Cuzcurrita de Río Tirón (La Rioja)., 1801-8-13; ES-47186-ARCHV-UD-6099049 - ES-47186-ARCHV-UD-6154759; Real Audiencia y Chancillería de Valladolid (España). Registro del Sello; 1 Documento(s) Folio Papel. 26 Hoja(s)
- Real provisión de vizcainía expedida a petición de Juan Bautista Zamalloa Mallavia y de su hijo Agustín Ramón de Zamalloa Ibarguren, vecinos de Lumbreras (La Rioja) y originarios de Durango (Vizcaya)., 1792-1-21; ES-47186-ARCHV-UD-6099049 - ES-47186-ARCHV-UD-6277587; Real Audiencia y Chancillería de Valladolid (España). Registro del Sello; 1 Documento(s) Folio Papel. 9 Hoja(s)
- Real provisión de vizcainía expedida a petición de Juan Benito de Echevarría, dependiente de la Real Compañía de Filipinas, natural y originario de Orozco (Vizcaya) y residente en Manila (Filipinas), 1795-11-5; ES-47186-ARCHV-UD-6099049 - ES-47186-ARCHV-UD-6119843; Real Audiencia y Chancillería de Valladolid (España). Registro del Sello; 1 Documento(s) Folio Papel. 12 Hoja(s)
- Real provisión de vizcainía expedida a petición de Juan de Ahedo, vecino de Madrid y natural de Bollaín (Vizcaya), 1771-12-11; ES-47186-ARCHV-UD-6099049 - ES-47186-ARCHV-UD-6104755; Real Audiencia y Chancillería de Valladolid (España). Registro del Sello; 1 Documento(s) Folio Papel. 12 Hoja(s)
- Real provisión de vizcainía expedida a petición de Juan de Artaloitia, originario de la Anteiglesia de Cenarruza (Vizcaya) y vecino de Villoslada (Segovia), 1773-10-11; ES-47186-ARCHV-UD-6099049 - ES-47186-ARCHV-UD-6111405; Real Audiencia y Chancillería de Valladolid (España). Registro del Sello; 1 Documento(s) Folio Papel. 7 Hoja(s)
- Real provisión de vizcainía expedida a petición de Juan de Astondoa, natural de la Anteiglesia de Ceánuri (Vizcaya) y vecino de Campuzano (Cantabria), 1797-5-SD; ES-47186-ARCHV-UD-6099049 - ES-47186-ARCHV-UD-6111909; Real Audiencia y Chancillería de Valladolid (España). Registro del Sello; 1 Documento(s) Folio Papel. 8 Hoja(s)
- Real provisión de vizcainía expedida a petición de Juan de Bilbao la Vieja, vecino de Cádiz, descendiente de la casa solar de su apellido, sita en la Anteiglesia de San Vicente de Abando (Vizcaya), 1784-9-3; ES-47186-ARCHV-UD-6099049 - ES-47186-ARCHV-UD-6115575; Real Audiencia y Chancillería de Valladolid (España). Registro del Sello; 1 Documento(s) Folio Papel. 36 Hoja(s)
- Real provisión de vizcainía expedida a petición de Juan de Durango Uribiarte, vecino de Roa (Burgos) y originario de Bilbao (Vizcaya), 1785-5-19; ES-47186-ARCHV-UD-6099049 - ES-47186-ARCHV-UD-6119623; Real Audiencia y Chancillería de Valladolid (España). Registro del Sello; 1 Documento(s) Folio Papel. 7 Hoja(s)
- Real provisión de vizcainía expedida a petición de Juan de Echevarría, natural del valle de Orozco (Vizcaya), vecino de Nuevo Baztán (Madrid) y de Olmeda de las Fuentes (Madrid), 1803-8-31; ES-47186-ARCHV-UD-6099049 - ES-47186-ARCHV-UD-6120067; Real Audiencia y Chancillería de Valladolid (España). Registro del Sello; 1 Documento(s) Folio Papel. 14 Hoja(s)
- Real provisión de vizcainía expedida a petición de Juan de Eguiguren, vecino de la Anteiglesia de San Esteban de Echévarri (Vizcaya), como padre de José Manuel y Juan Francisco Eguiguren, el primero vecino de México y el segundo vecino de la citada anteiglesia, 1795-9-14; ES-47186-ARCHV-UD-6099049 - ES-47186-ARCHV-UD-6120167; Real Audiencia y Chancillería de Valladolid (España). Registro del Sello; 1 Documento(s) Folio Papel. 7 Hoja(s)
- Real provisión de vizcainía expedida a petición de Juan de Elespe y Zuazo, natural y originario de la Anteiglesia de San Pedro de Dima (Vizcaya) y vecino de San Vicente de la Sonsierra (La Rioja), 1766-1-20; ES-47186-ARCHV-UD-6099049 - ES-47186-ARCHV-UD-6120202; Real Audiencia y Chancillería de Valladolid (España). Registro del Sello; 1 Documento(s) Folio Papel. 8 Hoja(s)
- Real provisión de vizcainía expedida a petición de Juan de Garechana Apráiz, natural de la Anteiglesia de Navárniz (Vizcaya) y vecino de Renedo de Piélagos (Cantabria), 1792-1-5; ES-47186-ARCHV-UD-6099049 - ES-47186-ARCHV-UD-6124017; Real Audiencia y Chancillería de Valladolid (España). Registro del Sello; 1 Documento(s) Folio Papel. 9 Hoja(s)
- Real provisión de vizcainía expedida a petición de Juan de Goitia, natural y originario de la Anteiglesia de Mundaca (Vizcaya), vecino y del comercio de San Julián de Musques (Vizcaya), 1768-8-13; ES-47186-ARCHV-UD-6099049 - ES-47186-ARCHV-UD-6125266; Real Audiencia y Chancillería de Valladolid (España). Registro del Sello; 1 Documento(s) Folio Papel. 6 Hoja(s)
- Real provisión de vizcainía expedida a petición de Juan de Górgolas y Santibáñez, interventor y guarda almacén general en las reales obras del canal de navegación y regadío de Castilla, natural y originario del valle de Arcentales (Vizcaya) y residente en Frómista (Palencia), 1784-6-24; ES-47186-ARCHV-UD-6099049 - ES-47186-ARCHV-UD-6127060; Real Audiencia y Chancillería de Valladolid (España). Registro del Sello; 1 Documento(s) Folio Papel. 25 Hoja(s)
- Real provisión de vizcainía expedida a petición de Juan de la Aza, natural y originario de Trucíos (Vizcaya) y residente en Villaverde (Cantabria), 1783-11-7; ES-47186-ARCHV-UD-6099049 - ES-47186-ARCHV-UD-6112380; Real Audiencia y Chancillería de Valladolid (España). Registro del Sello; 1 Documento(s) Folio Papel. 11 Hoja(s)
- Real provisión de vizcainía expedida a petición de Juan de la Tejera, natural y originario del Valle de Carranza (Vizcaya) y vecino de Valencia, 1778-9-14; ES-47186-ARCHV-UD-6099049 - ES-47186-ARCHV-UD-6166862; Real Audiencia y Chancillería de Valladolid (España). Registro del Sello; 1 Documento(s) Folio Papel. 23 Hoja(s)
- Real provisión de vizcainía expedida a petición de Juan de Lejarzaburu, natural y originario de la Anteiglesia de Cenarruza-Puebla de Bolívar (Vizcaya) y vecino de Puente de San Miguel (Cantabria), 1765-2-21; ES-47186-ARCHV-UD-6099049 - ES-47186-ARCHV-UD-6152095; Real Audiencia y Chancillería de Valladolid (España). Registro del Sello; 1 Documento(s) Folio Papel. 5 Hoja(s)
- Real Provisión de vizcainía expedida a petición de Juan de Meñica Madariaga, natural de la Anteiglesia de Lezama (Vizcaya) y vecino de Calzada de Oropesa (Toledo)., 1777-12-3; ES-47186-ARCHV-UD-6099049 - ES-47186-ARCHV-UD-6143304; Real Audiencia y Chancillería de Valladolid (España). Registro del Sello; 1 Documento(s) Folio Papel. 7 Hoja(s)
- Real Provisión de vizcainía expedida a petición de Juan de Onaindía, natural de la Anteiglesia de Cenarruza-Puebla de Bolívar (Vizcaya), vecino de Barros (Cantabria)., 1779-12-2; ES-47186-ARCHV-UD-6099049 - ES-47186-ARCHV-UD-6151180; Real Audiencia y Chancillería de Valladolid (España). Registro del Sello; 1 Documento(s) Folio Papel. 15 Hoja(s)
- Real Provisión de vizcainía expedida a petición de Juan de Onzabina y Cartagena, originario de Orduña (Vizcaya), vecino de Burgos., 1773-12-9; ES-47186-ARCHV-UD-6099049 - ES-47186-ARCHV-UD-6151191; Real Audiencia y Chancillería de Valladolid (España). Registro del Sello; 1 Documento(s) Folio Papel. 9 Hoja(s)
- Real Provisión de vizcainía expedida a petición de Juan de Perea Castaños, vecino de Villasana de Mena (Burgos), originario del Valle de Somorrostro (Vizcaya)., 1784-2-27; ES-47186-ARCHV-UD-6099049 - ES-47186-ARCHV-UD-6159732; Real Audiencia y Chancillería de Valladolid (España). Registro del Sello; 1 Documento(s) Folio Papel. 12 Hoja(s)
- Real Provisión de vizcainía expedida a petición de Juan de Sagarbinaga, por sí y como padre y legítimo administrador de Juan y de Manuel de Sagarbinaga, vecinos de Salamanca, originarios de la Anteiglesia de Busturia (Vizcaya)., 1771-9-20; ES-47186-ARCHV-UD-6099049 - ES-47186-ARCHV-UD-6166167; Real Audiencia y Chancillería de Valladolid (España). Registro del Sello; 1 Documento(s) Folio Papel. 7 Hoja(s)
- Real provisión de vizcainía expedida a petición de Juan de Uría Elorriaga, vecino de Córdoba, por sí y en nombre de sus hijos Juan Bautista y Juan Julián de Uría Arriortúa, naturales y originarios de Líbano de Arrieta (Vizcaya), 1793-10-1; ES-47186-ARCHV-UD-6099049 - ES-47186-ARCHV-UD-6176733; Real Audiencia y Chancillería de Valladolid (España). Registro del Sello; 1 Documento(s) Folio Papel. 33 Hoja(s)
- Real provisión de vizcainía expedida a petición de Juan de Urien Iturriaga, originario de la Anteiglesia de Arrazola (Vizcaya) y vecino de Lerma (Burgos), 1795-9-29; ES-47186-ARCHV-UD-6099049 - ES-47186-ARCHV-UD-6176895; Real Audiencia y Chancillería de Valladolid (España). Registro del Sello; 1 Documento(s) Folio Papel. 12 Hoja(s)
- Real provisión de vizcainía expedida a petición de Juan de Urrechaga Jáuregui, originario de Arbácegui y Guerricáiz (Vizcaya), vecino de Albiz (Vizcaya) y residente en Valladolid., 1783-3-21; ES-47186-ARCHV-UD-6099049 - ES-47186-ARCHV-UD-6177270; Real Audiencia y Chancillería de Valladolid (España). Registro del Sello; 1 Documento(s) Folio Papel. 9 Hoja(s)
- Real provisión de vizcainía expedida a petición de Juan de Villar y Arrazain, vecino y del comercio de México, originario del Valle de Gordejuela (Vizcaya)., 1788-12-15; ES-47186-ARCHV-UD-6099049 - ES-47186-ARCHV-UD-6178798; Real Audiencia y Chancillería de Valladolid (España). Registro del Sello; 1 Documento(s) Folio Papel. 18 Hoja(s)
- Real provisión de vizcainía expedida a petición de Juan de Zabala Irusta, natural de Cenarruza-Puebla de Bolívar (Vizcaya) y vecino de Santiago de Cartes (Cantabria)., 1789-3-20; ES-47186-ARCHV-UD-6099049 - ES-47186-ARCHV-UD-6179416; Real Audiencia y Chancillería de Valladolid (España). Registro del Sello; 1 Documento(s) Folio Papel. 14 Hoja(s)
- Real provisión de vizcainía expedida a petición de Juan Domingo de Uruburu Pérez de Riaño, originario de la Parroquia de Santiago de Cortezubi (Vizcaya), vecino de Ruente (Cantabria)., 1797-7-14; ES-47186-ARCHV-UD-6099049 - ES-47186-ARCHV-UD-6177388; Real Audiencia y Chancillería de Valladolid (España). Registro del Sello; 1 Documento(s) Folio Papel. 8 Hoja(s)